【裁判字號】    98,消債更,30
【裁判日期】    980618
【裁判案由】    更生
【裁判全文】
臺灣桃園地方法院民事裁定            98年度消債更字第30號
聲  請  人
即  債務人  甲○○
代  理  人  徐豐益律師
上列當事人聲請消費者債務清理事件，本院裁定如下：
    主  文
債務人甲○○自民國98年6 月22日下午5 時起開始更生程序。
命司法事務官進行本件更生程序。
聲請人其餘聲請駁回。
    理  由
一、按法院開始更生程序之裁定，應載明其年、月、日、時，並
    即時發生效力。再法院裁定開始更生或清算程序後，得命司
    法事務官，進行更生或清算程序，必要時，得選任律師、會
    計師或其他適當之自然人或法人一人為監督人或管理人。消
    費者債務清理條例第45條第1 項、第16條第1 項分別定有明
    文。
二、聲請意旨略以：債務人因積欠金融機構債務共達新台幣（下
    同）2,916,353 元，於民國95年11月間依中華民國銀行公會
    會員辦理消費金融案件無擔保債務協商機制與最大之債權機
    構萬泰銀行成立協商，協商條件為月付26,499元，惟債務人
    另須償還積欠非金融機構之債務，而每月薪資收入僅有33,0
    00元，扣除履行協商條件等還款金額後，所餘不敷支應債務
    人每月之必要生活費用，故債務人無法繼續履行原協商條件
    ，顯係因非可歸責於己之事由致履行有重大困難，而其無擔
    保或無優先權之債務總額未逾1,200 萬元，復未經法院裁定
    開始清算程序或宣告破產，爰請求准予裁定更生及保全處分
    等語。
三、查債務人主張之事實，業據其提出財產及收入狀況說明書、
    債權人清冊、全國財產稅總歸戶財產清單、95年及96年度綜
    合所得稅各類所得清單、活期儲蓄存款存摺紀錄、房屋稅繳
    納證明書、財團法人金融聯合徵信中心前置協商專用債權人
    清冊、當事人綜合信用報告、款項借用證、本票等為證，核
    無不實。而債務人於95年11月間依中華民國銀行公會會員辦
    理消費金融案件無擔保債務協商機制與最大債權金融機構萬
    泰銀行成立協商條件為月付26,499元，惟債務人現每月薪資
    收入約33,000元（見98年5 月21日本院訊問筆錄），並有財
    團法人聯新文教基金會之薪資單在卷可參，上開收入於扣除
    協商金額後所餘數額僅為6,501 元，顯難以維持一般人之日
    常基本生活支出，足見依協商條件履行後，債務人已無法支
    付日常生活之必要開銷，而債務人無法履行還款條件，應符
    合消費者債務清理例第151 條第5 項規定之「因不可歸責於
    己之事由，致履行顯有重大困難」之情形，復依債務人所提
    出全國財產稅總歸戶財產清單觀之，債務人名下亦別無其他
    資產可供清償債務。綜上所述，堪認債務人確有不能清償債
    務之情事；此外，又查無債務人有消費者債務清理條例第6
    條第3 項、第8 條或第46條各款所定駁回更生聲請之事由存
    在，則債務人聲請更生，應屬有據，爰依首揭規定命司法事
    務官進行本件更生程序，並裁定如主文。
四、另法院就更生或清算之聲請為裁定前，得因利害關係人之聲
    請或依職權，以裁定為保全債務人財產、限制債權人對於債
    務人行使債權，及停止對於債務人財產強制執行程序之保全
    處分，消費者債務清理條例第19條第1 項第1 、2 、3 款定
    有明文。而消費者債務清理條例第48條第2 項規定，法院裁
    定開始更生程序後，對於債務人不得開始或繼續訴訟及強制
    執行程序，本件債務人雖聲請保全處分，惟本院既已裁准更
    生之聲請，揆諸前揭規定，對債務人之訴訟及強制執行程序
    即受限制，因此顯無再予保全處分之必要，故此部分之聲請
    ，已無必要，應予駁回。
中    華    民    國    98    年    6     月    18    日
                   民事第一庭 法  官  潘進柳
上為正本係照原本作成
本裁定不得抗告。
本裁定已於98年6月22日下午5時公告。
中    華    民    國    98    年    6     月    19    日
                              書記官  谷貞豫


司法院資訊處製作；財團法人民間司法改革基金會備份。
